# 团险账户余额会计处理

提问人：helenpqh 时间：2022-02-23 12:54:11
企业在 2021 年上半年为公司部分员工（高管）购买团体人身保险 500 万元（跟商业保险公司购买），该团险实际上作为公司给予高管的年终奖，高管退休后可领取年金（每个高管可领取的金额在保险合同中已经列明，如果员工离职了还是可以提取年金），高管不需要对此进行交税。具体受益的高管名单已经在保险合同中列示，保险公司已为各个高管开立了个人账户，但是每个高管能获取的奖金金额未确定，需要结合高管 2020 年的表现和 2021 年的KPI考核结果进行确认，所以保险公司扣除首期手续费 10 万元后，将余额 490 万元自保险合同生效后先存入保险公司为公司设立的单位账户名下作为本金，同时这 490 万开始计息，利息月结并计入单位账户。
直到 2021 年年底，公司确认了每个高管能获取的奖金金额，并要求保险公司从将单位账户里面的余额 492 万（含 490 万本金+利息 2 万）转入每个高管账户（每个高管金额不等），但是因保险公司人员失职没有及时操作（将账户余额从单位账户调整到个人账户），导致 2021 年年底单位账户还有保险费 492 万（含 490 万本金+利息 2 万），那请问截至 2021 年年底在公司账户里面的这492 万余额如何进行会计处理，是否要作为金融资产（交易性金融资产）确认？

回答人：chenyiwei
由于截至 2021 年末，已经明确了各高管有权获得的金额，只是“因保险公司人员失职没有及时操作（将账户余额从单位账户调整到个人账户），导致 2021 年年底单位账户还有保险费 492 万”，这种情况应根据公司的最终测算结果在 2021 年内确认每个高管相关的职工薪酬费用，并将尚未转入高管个人账户的金额列报为应付职工薪酬。该 492 万元继续作为一项金融资产核算。

提问人：helenpqh 时间：2022-03-01 13:52:55
谢谢陈版，请问这个“金融资产”是确认为交易性金融资产吗？

回答人：chenyiwei
根据该账户内归属于高管的金额是否固定，可能归入不同类别。